【裁判字號】    95,上易,640
【裁判日期】    950630
【裁判案由】    竊盜
【裁判全文】
臺灣高等法院臺中分院刑事判決         95年度上易字第640號
上  訴  人  臺灣苗栗地方法院檢察署檢察官
被      告  乙○○
                    (
上列上訴人因被告竊盜案件，不服臺灣苗栗地方法院95年度易字
第122號中華民國95年4月26日第一審判決（起訴案號：臺灣苗栗
地方法院檢察署95年度偵字第 730號），提起上訴並移送併辦（
95年度偵字第2508號），本院判決如下：
    主  文
原判決撤銷。
乙○○連續攜帶兇器竊盜，累犯，處有期徒刑拾壹月；扣案之手
套壹雙、扳手貳支、鐵撬壹支，均沒收。
    事  實
一、乙○○前曾因竊盜案件，於民國（下同）90年10月12日，經
    臺灣新竹地方法院以90年易字第745號判處應執行有期徒刑1
    年2月確定，甫於92年1月30日執行完畢。猶不知悔改，復基
    於意圖為自己不法所有之概括犯意，於95年2月1日20時許，
    前往苗栗縣竹南鎮○○里○道 3號高速公路聯絡道附近，以
    徒手搬運之方式，竊取公路總局所有之橋樑護欄長鐵管18支
    、短鐵管13支（價值合計約新台幣《下同》1萬2千元）；得
    手後，藏置於其苗栗縣造橋鄉○○村○○鄰○○路78號住處。
    又於同日20時50分許，駕駛車號KS－6695號自小貨車，前往
    同上國道 3號高速公路聯絡道上方之高架橋，將車輛停放於
    抽水機房前，戴上手套，並持其所有對人生命身體具危險性
    、足堪兇器使用之扳手2支、鐵撬1支，將抽水機房後方高架
    橋上、公路總局所有之護欄拆下，而竊取長鐵管 3支、短鐵
    管3支、支架3個（價值計約1萬5千元）得手；適路人蕭建發
    駕車駛經該處發現可疑而報警查獲，並當場扣得乙○○所有
    供竊盜使用之手套 1雙、扳手2支、鐵撬1支；嗣經警循線於
    95年 3月30日，又在其上揭住處起獲其前所竊之長鐵管18支
    、短鐵管13支，始查悉上情。
二、案經苗栗縣警察局竹南分局報告臺灣苗栗地方法院檢察署檢
    察官偵查起訴及移送併辦。
    理  由
一、上揭事實，業據被告乙○○坦承不諱，核與證人蕭建發證述
    情節相符（參 730號偵卷第14至15頁、第48至49頁），又與
    被害人甲○○、何祐銘陳述之失竊情節相合（參第 730號偵
    卷第16至17頁、第2907號偵卷第11、12頁）；此外，並有贓
    物認領保管單2紙、車籍作業系統查詢認可資料1份、竊盜案
    現場示意圖1張、照片12張（參第730號偵卷第20、21、23至
    28頁、第2097號偵卷第16頁、24頁）、指紋卡片 1份（參第
    730 號偵卷第29頁）在卷可憑，且有其所有供竊盜使用之手
    套 1雙、扳手2支、鐵撬1支扣案足稽，可見其自白與事實相
    符，其竊盜犯行，堪以認定。
二、按刑法第 321條第1項第3款之攜帶兇器竊盜罪，係以行為人
    攜帶兇器竊盜為其加重條件，此所謂兇器，其種類並無限制
    ，凡客觀上足對人之生命、身體、安全構成威脅，具有危險
    性之兇器均屬之，且祇須行竊時攜帶此種具有危險性之兇器
    為已足，並不以攜帶之初有行兇之意圖為必要。螺絲起子足
    以殺傷人生命、身體之器械，顯為具有危險性之兇器（最高
    法院79年臺上字第5253號判例要旨參照）。本件扣案之扳手
    2支、鐵撬1支均係金屬材質，且質地堅硬，被告持之卸除前
    述高架橋護欄鐵片，可見前述工具質地堅硬，如持以攻擊人
    身，足以傷害人之生命、身體，徵諸前述判例意旨，足認該
    工具堪為供兇器使用。核被告乙○○上揭第 1次所為，係犯
    刑法第第320條第1項之竊盜罪，第2次所為，係犯同法第321
    條第1項第3款之攜帶兇器加重竊盜罪。其先後 2次所犯，時
    間緊接，基本事實同一，顯係基於概括犯意所為，應依連續
    犯規定論以攜帶兇器加重竊盜之一罪，並加重其刑。又被告
    乙○○前曾因竊盜案件，於90年10月12日經臺灣新竹地方法
    院以90年易字第 745號判處應執行有期徒刑1年2月確定，並
    於92年 1月30日執行完畢，此有臺灣高等法院被告全國前案
    紀錄表、臺灣苗栗地方法院檢察署刑案資料查註紀錄表各 1
    份附卷可參，其於上述案件執行完畢後，5 年內再犯本件有
    期徒刑以上之罪，為累犯，應依刑法第47條之規定，遞加重
    其刑。又檢察官起訴書雖未論及被告上揭第 1次之竊行，惟
    因與起訴經認有罪部分有連續犯之裁判上一罪關係，並經檢
    察官移送併辦，依審判不可分原則，本院自應審判。
三、原審予以論罪科刑，固非無見，惟因未及審酌檢察官移送併
    辦部分而有未洽，公訴人執此上訴指摘原判決不當，非無理
    由，原判決既有可議，應由本院將原判決撤銷改判。爰審酌
    被告乙○○行為時正值壯年，不思正途取財而為本件竊行，
    缺乏尊重他人財產權觀念，且本件竊取公路護欄鐵管，易致
    公共危險，惟於法院審理時，坦承犯行，態度尚佳，復衡酌
    其犯罪動機、目的、手段、生活狀況、品行、智識能力、所
    造成之損害及犯罪所得財物，及檢察官具體求刑有期徒刑10
    月以上等一切情狀，量處如主文第 2項所示之刑，以資懲儆
    。又扣案之手套 1雙、扳手2支、鐵撬1支，係被告乙○○所
    有，且供其竊盜之用，業據其供承在卷，應依刑法第38條第
    1項第2款之規定沒收。
四、檢察官移送併辦意旨（95年度偵字第2508號）另略以：被告
    乙○○於93年11月1日8時前之某時，在新竹市十八尖山公園
    ，以不詳方式，竊取中華電信公司所有IC卡式之公用電話機
    具 2具，得手後藏置於其上揭住處；因認被告乙○○此部分
    涉有竊盜罪嫌等語。訊據被告乙○○就此部分雖亦坦承不諱
    ，然查此部分與被告本案被訴經認有罪部分犯行之時間，相
    隔長達1年4月以上，復與本案竊取高速公路橋樑護欄之手段
    、方法殊異，顯難認係基於概括犯意，此部分與本案不能認
    係連續犯，非屬起訴效力所及，本院無從併予審判，應退由
    檢察官另為處理，附此敘明。
據上論結，應依刑事訴訟法第369條第1項前段、第364條、第299
第1項前段，刑法第56條、第321條第1項第3款、第47條、第38條
第1項第2款，判決如主文。
本案經檢察官丙○○到庭執行職務。
中    華    民    國    95    年    6     月    30    日
          刑事第十一庭  審判長法  官  黃  梅  月
                              法  官  林  宜  民
                              法  官  林  欽  章
上列正本證明與原本無異。
不得上訴。
                              書記官  巫  彥  佳
中    華    民    國    95    年    6     月    30    日
附錄本案論罪科刑法條全文：刑法第321條第1項第3款。
犯竊盜罪而有左列情形之一者，處6月以上、5年以下有期徒刑：
一  於夜間侵入住宅或有人居住之建築物、船艦或隱匿其內而犯
    之者。
二  毀越門扇、牆垣或其他安全設備而犯之者。
三  攜帶兇器而犯之者。
四  結夥三人以上而犯之者。
五  乘火災、水災或其他災害之際而犯之者。
六  在車站或埠頭而犯之者。
前項之未遂犯罰之。
                                                      Ａ


司法院資訊處製作；財團法人民間司法改革基金會備份。
